【裁判字號】    89,易,704
【裁判日期】    891122
【裁判案由】    毒品危害防制條例
【裁判全文】
臺灣嘉義地方法院刑事判決                          八十九年度易字第七四號
    公  訴  人  臺灣嘉義地方法院檢察署檢察官
    被      告  甲○○
右列被告因毒品危害防制條例案件，經檢察官提起公訴（八十九年度毒偵字第九七八
號），本院判決如左：
    主  文
甲○○施用第二級毒品，累犯，處有期徒刑壹年貳月。扣案之安非他命一小包（毛重
零點捌公克），沒收銷燬之。
    事  實
一、甲○○曾因偽造文書、妨害公務、電信法、竊盜、詐欺等案件，經法院判處有期
    徒刑確定在案，入監執行，於民國八十九年四月二十一日執行完畢，復因施用第
    二級毒品案件，先後二次經觀察、勒戒後，認無繼續施用毒品之傾向，經台灣嘉
    義地方法院檢察署檢察官分別八十七年度偵字第四六一二號、八十七年度偵字第
    六九九０號處分不起訴確定在案，復因施用第二級毒品案件，經本院以八十八年
    度毒聲更一字第三號裁定送強制戒治，並經該署檢察官以八十八年度偵字第一三
    六二號起訴書提起公訴，嗣於八十八年四月二十六日，經本院以八十八年度易字
    第三三九號判處有期徒刑六月確定。上開強制戒治經付保護管束期滿未經撤銷，
    甲○○復於八十九年六月十九日為警採尿前九十六小時內，在不詳地點，施用第
    二級毒品安非他命，為警於八十九年六月十八日二十三時四十分許，在嘉義市○
    ○○路三三五巷口查獲，並扣得安非他命一小包（毛重０．八三公克）。
二、案經嘉義市警察局第二分局報請台灣嘉義地方法院檢察署檢察官偵查起訴。
    理  由
一、訊據被告甲○○矢口否認右揭犯行，辯稱：我沒有吸食安非他命，扣到的安非他
    命也不是我的云云。經查，被告於右揭時、地為警查獲時，採取之尿液送驗結果
    ，呈甲基安非他命陽性反應，有嘉義市衛生局尿水中麻醉藥品委託檢驗報告書在
    卷可稽，又扣案之安非他命一小包（毛重０．八三公克），為證人吳國雄供證：
    查扣之安非他命是我與甲○○共同持有等語（參見八十九年六月十九日警訊筆錄
    ）明確，可資佐證。足稽被告於八十九年六月十九日為警採尿前九十六小時內，
    曾有施用安非他命之犯行無疑。被告以前開情詞置辯，諉無可採。本件事證明確
    被告之犯行，洵堪認定。
二、被告曾因施用第二級毒品案件，先後二次經觀察、勒戒後，認無繼續施用毒品之
    傾向，經台灣嘉義地方法院檢察署檢察官分別八十七年度偵字第四六一二號、八
    十七年度偵字第六九九０號處分不起訴確定在案，復因施用第二級毒品案件，經
    本院以八十八年度毒聲更一字第三號裁定送強制戒治，並經該署檢察官以八十八
    年度偵字第一三六二號起訴書提起公訴，嗣於八十八年四月二十六日，經本院以
    八十八年度易字第三三九號判處有期徒刑六月確定，有上開不起訴處分書、判決
    書影本各一件在卷可按。核被告所為，係犯毒品危害防制條例第十條第二項之罪
    。又被告持有第二級毒品之低度行為，應為施用之高度行為所吸收，不另論罪。
    又被告曾因偽造文書、妨害公務、電信法、竊盜、詐欺等案件，經法院判處有期
    徒刑確定在案，入監執行，於八十九年四月二十一日執行完畢，有台灣高等法院
    被告全國前案紀錄表在卷可稽，五年以內再犯本件有期徒刑以上之罪，為累犯，
    應依法加重其刑。爰審酌被告之品性、犯罪之動機、目的、手段、所生之危害及
    犯罪後之態度等一切情狀，量處如主文所示之刑，以示儆懲。又扣案之安非他命
    一小包（毛重０．八三公克），為違禁物，併依法宣告沒收銷燬之。
三、據上論斷，應依刑事訴訟法第二百九十九條第一項前段，毒品危害防制條例第十
    條第二項、第十八條第一項前段，刑法第十一條前段、第四十七條，判決如主文
    。
本案經檢察官林俊良到庭執行職務
中    華    民    國      八十九      年      十一      月    二十二    日
                                臺灣嘉義地方法院刑事第三庭
                                            法  官  洪  秀  一
如不服本判決，應於判決送達後十日內，向本院提出上訴狀。
右正本證明與原本無異。
中    華    民    國      八十九      年      十一      月    二十二    日
                                            書記官  陳  湘  蓉
附錄法條：
毒品危害防制條例第十條第二項
施用第二級毒品者，處三年以下有期徒刑。


司法院資訊處製作；財團法人民間司法改革基金會備份。
